# 电商平台授权经营，如何会计处理？

提问人：qyd2020 时间：2022-09-24 15:26:46
电商平台（天猫店）注册主体是母公司，支付宝账号绑定母公司，现母公司授权给子公司经营，因注册主体改不好，电商平台收取的费用，发票都是开给母公司，请问大佬，电商平台的收入成本及支付宝账号放在子公司核算，是否合理？电商平台收取的费用如何会计处理？

回答人：chenyiwei
由于电商平台（天猫店）和对应的支付宝账号都是归子公司使用和控制，故应确认为子公司的资产，电商平台的收费也应确认为子公司的费用。如母公司承担了注册费和后续运营中的其他支出的，则应将承担费用的金额作为对子公司的权益性投入，增加对该子公司的长投成本；子公司相应在确认费用同时贷记资本公积。

提问人：peal125 时间：2022-10-18 09:56:20
陈老师好，想确认下，支付宝账号是母公司的，也可以确认为子公司的其他货币资金科目吗？

回答人：chenyiwei
如果账号在母公司名下，则子公司确认对母公司的其他应收款。